【裁判字號】    90,易,1348
【裁判日期】    901018
【裁判案由】    賭博
【裁判全文】
臺灣彰化地方法院刑事判決                          九十年度易字第一三四八號
    公  訴  人  臺灣彰化地方法院檢察署檢察官
    被      告  甲○○
    被      告  丁○○
    被      告  丙○○
右列被告等因賭博案件，經檢察官提起公訴（九十年度偵字第二二七八號），本院判
決如左：
    主      文
甲○○、丁○○共同以賭博為常業，各處有期徒刑肆月，併科罰金伍仟元，有期徒刑
如易科罰金，罰金如易服勞役，均以佰元折算壹日。丁○○緩刑貳年。扣案之「賓
果輪盤」等賭博性電動玩具拾台（內含ＩＣ板共拾捌塊）、日報表貳張、寄分卡
陸拾張、櫃檯內賭資新台幣壹萬仟柒佰元，均沒收。
丙○○在公共場所賭博財物，處罰金仟元，如易服勞役，以佰元折算壹日。扣案
之「賓果輪盤」等賭博性電動玩具拾台（內含ＩＣ板共拾捌塊）、櫃檯內賭資新
台幣壹萬仟柒佰元、丙○○所有之賭資新台幣陸佰元，均沒收。
    事      實
一、甲○○自民國八十七年底某日起，基於常業賭博之犯意，在彰化縣二林鎮○○里
    ○○街一二三、一二五號公眾得出入之場所開設「帝王遊樂場」，其內擺設賭博
    性電動玩具「賓果輪盤」一台、「霸王別姬」二台、「超八」六台、「皇冠迷一
    三」二台、「５ＰＫ」六台、「滿貫大亨」十三台，由賭客兌換代幣開分後，機
    台螢幕即以一定比例出現分數，賭客即可押注，如押中可得約定倍數之分數，如
    未押中，則投入之代幣盡歸甲○○取得，如賭客欲結束賭玩，可將螢幕上之積分
    按前揭一定比例換回代幣或現金。甲○○並於九十年二月間起，以月薪新台幣（
    下同）二萬元之代價，雇用丁○○擔任櫃檯店員，負責處理電動玩具開分、洗分
    及兌換代幣現金事宜，渠等二人即共同基於常業賭博之犯意聯絡，以此方式與不
    特定之人賭博財物，並賴以維生。嗣於九十年三月二十一日晚間八時許，適有賭
    客丙○○在上開「帝王遊樂場」賭玩「賓果輪盤」之賭博性電動玩具後，以贏得
    之積分向丁○○兌換現金六百元時，為在場喬裝賭客之員警當場查獲，並扣得甲○○所有之前揭賭博性電動玩具三十台（內含ＩＣ板共三十八塊）、日報表二張
    、寄分卡六十張、櫃檯內賭資一萬三千七百元、丙○○所有之賭資六百元等物。
二、案經彰化縣警察局二林分局報請臺灣彰化地方法院檢察署檢察官偵查起訴。
    理      由
一、訊據被告甲○○對於右揭經營「帝王遊藝場」等情固坦承不諱，被告丁○○亦坦
    承伊在「帝王遊藝場」擔任開分等工作，而被告丙○○則坦承伊在前揭時間在帝
    王遊藝場把玩賓果輪盤等遊戲機，然被告三人皆矢口否認有何賭博犯行，辯稱：
    當天是丁○○拿一千元交給丙○○，請丙○○至二樓代向甲○○兌換成小鈔，丙○○並未拿寄分卡兌換現金云云。然查：右揭事實，業據被告丙○○於警訊中坦
    承不諱，核與證人即現場查獲員警李景成、乙○○證稱：當天其與同事喬裝成客
    人進去，發現有些客人玩完，上二樓拿寄分卡兌換現金。有看到丙○○跟旁邊客
    人說他輸或贏，他的意思是要拿開分卡去換錢。他在上樓前手上有拿開分卡，但
    下樓時手上就沒拿開分卡，而是拿現金了。但店員丁○○也確實有委託丙○○上
    去換，因為他下來時有給丁○○一千元，剩下的鈔票他又數一次。他於二樓下來
    時，口中還喃喃地說今天贏了幾百（見九十年四月三十日偵訊筆錄）等語相符，
    並有現場圖一張、現場照片二十一張、現場紀錄表二張、現場扣得之前揭賭博性
    電動玩具共三十台（含ＩＣ板共三十八片）、贈分表二張、日報表二張、寄分卡
    六十張、櫃檯內賭資一萬三千七百元、丙○○所有之賭資六百元等物足憑。雖被
    告丙○○又辯稱：當天係警察事後從其身上搜出一千元鈔票，再自行兌換成六百
    元之金額以圖栽贓，並未仔細詳閱警訊筆錄內容即簽名云云，惟當場查獲之警員
    既已知悉被告甲○○、丁○○等人以委託兌換百元鈔票等語置辯，豈有可能刻意
    將被告丙○○身上搜得之財物兌換成小額鈔票，徒增誤會而多此一舉？且被告丙○○於查獲當晚先後二次陳述兌換現金經過，並均簽名捺印於警訊筆錄之末，顯
    見其已就涉案事實再次確認，尚無從再以未經詳細閱覽筆錄為由置辯。是以渠等
    三人上開辯解均有未洽，自無足取。本案事證已臻明確，被告犯行至堪認定。
二、核被告甲○○、丁○○所為，均係犯刑法第二百六十七條之常業賭博罪；被告丙○○則係犯刑法第二百六十六條第一項前段之普通賭博罪。被告甲○○、丁○○
    對於犯罪行為之實施，有犯意聯絡及行為分擔，均為共同正犯。爰審酌被告三人
    不思賭博行為對於社會善良風氣之不當影響，竟率爾為此犯行，價值觀念非無偏
    差，及犯罪動機、手段、目的、所生危害、否認犯行之態度、智識程度等一切情
    狀，分別量處如主文所示之刑，並就被告甲○○、丁○○部分諭知有期徒刑如易
    科罰金，罰金如易服勞役之折算標準，就被告丙○○部分諭知罰金如易服勞役之
    折算標準，以示懲儆。又被告丁○○前未曾受有期徒刑以上刑之宣告，有台灣高
    等法院被告全國前案紀錄表及台灣彰化地方法院檢察署刑案資料查註紀錄表在卷
    可按，經此偵審程序教訓，當能知所警惕，信無再犯之虞，且因其所參與之犯罪
    情節非屬重大，年紀亦輕，僅因生活費用所需而受僱他人從事相關兌換金錢工作
    ，為使其妥善規劃將來人生前程，本院認對其所宣告之刑以暫不執行為宜，爰併
    宣告緩刑二年，用啟自新。扣案之賭博性電動玩具三十台（內含ＩＣ板共三十八
    塊）、櫃檯內賭資一萬三千七百元，為當場賭博之器具或在賭檯、兌換籌碼處之
    財物，應依刑法第二百六十六條第二項之規定沒收；另日報表二張、寄分卡六十
    張、被告丙○○所有之賭資六百元等物，則分屬被告甲○○、丙○○所有，業據
    渠等供明在卷，係供本件賭博犯罪所用之物，應依刑法第三十八條第一項第二款
    之規定，宣告沒收。
據上論斷，應依刑事訴訟法第二百九十九條第一項前段，刑法第二十八條、第二百六
十六條第一項前段、第二項、第二百六十七條、第四十一條第一項前段、第四十二條
第二項、第七十四條第一款、第三十八條第一項第二款，罰金罰鍰提高標準條例第一
條前段、第二條，判決如主文。
本案經檢察官黃淑媛到庭執行職務。
中      華      民      國      九十     年      十      月     十八    日
                                臺灣彰化地方法院刑事第三庭
                                    法      官  高  文  崇
右正本證明與原本無異。
如不服本判決，應於判決送達後十日內向本院提出上訴狀( 須附繕本 )。
                                    法院書記官  謝  志  鑫
中      華      民      國      九十     年      十      月   二十四    日
刑法第二百六十六條
在公共場所或公眾得出入之場所賭博財物者，處一千元以下罰金，但以供人暫時娛樂
之物為賭博者，不在此限。
當場賭博之器具與在賭檯或兌換籌碼處之財物，不問屬於犯人與否，沒收之。
刑法第二百六十七條
以賭博為常業者，處二年以下有期徒刑，得併科一千元以下罰金。


司法院資訊處製作；財團法人民間司法改革基金會備份。
